ACORDAO-COMPLETO-2575109

ACÓRDÃO 742/2023 ATA 15/2023 - PLENÁRIO

VISTOS, relatados e discutidos estes autos, referentes à representação acerca de possíveis irregularidades em concorrência sob a responsabilidade de Gabinete do Ministro da Saúde, com a finalidade de contratar empresas prestadoras de serviços de comunicação digital.
ACORDAM os ministros do Tribunal de Contas da União, reunidos em sessão do Plenário, diante das razões expostas pelo relator, e com fundamento no art. 113, § 1º, da Lei 8.666/1993, e nos arts. 235 e 237, VII; 250, I; e 276, § 6º, todos do Regimento Interno do TCU, em:
9.1. conhecer da representação para, no mérito, considerá-la improcedente;
9.2. indeferir o pedido de concessão de medida cautelar formulado pelo representante, ante a inexistência dos elementos necessários para sua adoção; 
9.3. informar ao Ministério da Saúde e ao representante do presente Acórdão, destacando que o Relatório e o Voto que o fundamentam podem ser acessados por meio do endereço eletrônico www.tcu.gov.br/acordaos; e
9.4. arquivar os presentes autos.

Representação a respeito de possíveis irregularidades em concorrência cujo objeto é a contratação de duas empresas prestadoras de serviços de comunicação digital.

Gabinete do Ministro da Saúde.

3. Interessados/Responsáveis: não há.

13.1. Ministros presentes: Bruno Dantas (Presidente), Walton Alencar Rodrigues, Aroldo Cedraz (Relator), Vital do Rêgo, Jorge Oliveira, Antonio Anastasia e Jhonatan de Jesus.
13.2. Ministros-Substitutos convocados: Augusto Sherman Cavalcanti e Marcos Bemquerer Costa.

AROLDO CEDRAZ

Trata-se de representação a respeito de possíveis irregularidades ocorridas na concorrência 1/2022 sob a responsabilidade de Gabinete do Ministro da Saúde, com valor estimado de R$ 21.835.865,62, cujo objeto é a contratação de duas empresas prestadoras de serviços de comunicação digital (peça 4, p. 2) . Adoto, como Relatório, a instrução produzida pela unidade técnica deste Tribunal, que passo a transcrever.
Informações adicionais sobre o certame:
Situação: em fase recursal;
A licitação em tela não envolve registro de preço;
Ainda não houve assinatura do contrato decorrente da licitação; e
Houve pedido de impugnação do edital, conforme peça 12.
O representante alega, em suma, que houve violação do sigilo do julgamento, uma vez que os julgamentos proferidos pela Subcomissão Técnica (ST) foram encaminhados à Comissão Especial de Licitação por meio eletrônico, em vez de serem acondicionados em invólucro lacrado a ser aberto apenas em sessão pública na presença dos licitantes ali presentes. 
O representante alega ainda que inexistem justificativas que fundamentem o julgamento de cada membro, em desconformidade com as exigências do disposto no art. 11, § 4º, incisos III, IV, V e VI, da Lei 12.232/2010.
O representante trouxe como evidências para as irregularidades apontadas acima os documentos constantes na peça	 1 e nas peças 4 a 9.
Afirma ainda que existe dano irreversível para a administração pública caso o TCU não suspenda imediatamente o objeto, com a justificativa de estar iminente a consolidação da classificação final ao término da fase recursal.
Não foram registradas solicitações adicionais.
EXAME DE ADMISSIBILIDADE
Inicialmente, deve-se registrar que a representação preenche os requisitos de admissibilidade constantes no art. 235 do Regimento Interno do TCU, haja vista a matéria ser de competência do Tribunal, referir-se a responsável sujeito a sua jurisdição, estar redigida em linguagem clara e objetiva, conter nome legível, qualificação e endereço do representante, bem como encontrar-se acompanhada de suficientes indícios concernentes à irregularidade ou ilegalidade.
Destaca-se que os recursos empregados na licitação são de origem federal, oriundos de aplicação direta de recurso federal.
Além disso, a Agência de Interatividade e Marketing Ltda., cuja qualificação é licitante, tendo como procurador Karenina Kanavati Lasmar, possui legitimidade para representar ao Tribunal, consoante disposto no art. 113, § 1º, da Lei 8.666/1993, c/c o art. 237 do Regimento Interno/TCU.
Ainda, conforme dispõe o art. 103, § 1º, in fine, da Resolução - TCU 259/2014, verifica-se a existência do interesse público no trato das supostas irregularidades, tendo em vista que, caso confirmadas, há potencial risco de cerceamento do direito de recorrer das notas atribuídas no julgamento das propostas técnicas proferidos pela ST, podendo levar à não contratação da proposta mais vantajosa.
Dessa forma, a representação poderá ser conhecida, por estarem presentes todos os requisitos de admissibilidade constantes no art. 113, § 1º, da Lei 8.666/1993, c/c os arts. 235 e 237, VII, do Regimento Interno/TCU, e no art. 103, § 1º, da Resolução - TCU 259/2014.
EXAME SUMÁRIO 
Na oportunidade, deixa-se de proceder ao exame sumário previsto no caput do art. 106 da Resolução - TCU 259/2014, dando-se prosseguimento ao processo, consoante permissivo constante do §5º do aludido artigo, visto que relevante e necessária a atuação direta deste Tribunal no caso concreto, uma vez que, a teor do que prescreve o art. 106, §7º, I, da precitada resolução, a matéria de fundo tratada nos presentes autos tende a agregar valor à construção de jurisprudência sobre a tese discutida e/ou os fatos trazidos são considerados de alto risco, relevância ou materialidade.
EXAME TÉCNICO 
Análise dos pressupostos para adoção de medida cautelar
Consoante o art. 276 do Regimento Interno/TCU, o Relator poderá, em caso de urgência, de fundado receio de grave lesão ao Erário, ao interesse público, ou de risco de ineficácia da decisão de mérito, de ofício ou mediante provocação, adotar medida cautelar, determinando a suspensão do procedimento impugnado, até que o Tribunal julgue o mérito da questão. Tal providência deverá ser adotada quando presentes os pressupostos da plausibilidade jurídica e do perigo da demora.
I.1.  Perigo da demora
Está presente o pressuposto do perigo da demora, uma vez que a licitação se encontra em fase recursal (peça 1, p. 12) . Ressalta-se que a representante apresentou recurso administrativo contra o julgamento proferido pela ST no mesmo teor e trazendo os mesmos argumentos que os apresentados na presente representação (peça 13) 
I.2.  Perigo da demora reverso
Não há como concluir acerca da presença do pressuposto, uma vez que não informação sobre a essencialidade do objeto a ser contratado, nem sobre eventual cobertura contratual com razoável prazo de vigência para o mesmo objeto a ser contratado.
I.3.  Plausibilidade jurídica
A partir das alegações do representante foram identificadas as seguintes irregularidades:
I.3.1.  Ausência de justificativa individualizada das análises e julgamentos de proposta técnica, em licitação para contratação de serviços de publicidade.
Fundamento legal ou jurisprudencial: Lei 12.232/2010, art. 11, § 4º, incisos III e V	
Análise:
A representante alega que o julgamento realizado pela ST aparenta ter sido realizado de forma colegiada, tendo os seus membros entrado em um consenso acerca das notas (peça 1, p. 8) . Porém, em que pese existir apenas uma justificava para as notas de cada quesito, a planilha de julgamento da proposta técnica (peça 8) , elaborada pela ST, leva a entender que todos os julgadores deram suas notas de forma separada, não caracterizando uma nota consensual única de todos os membros da ST. 
Acerca do procedimento a ser seguido para o julgamento das propostas técnicas, assim determina o §4º do art. 11 da Lei 12.232/2010:
§ 4º O processamento e o julgamento da licitação obedecerão ao seguinte procedimento: 
I - abertura dos 2 (dois) invólucros com a via não identificada do plano de comunicação e com as informações de que trata o art. 8º desta Lei, em sessão pública, pela comissão permanente ou especial; 
II - encaminhamento das propostas técnicas à subcomissão técnica para análise e julgamento; 
III - análise individualizada e julgamento do plano de comunicação publicitária, desclassificando-se as que desatenderem as exigências legais ou estabelecidas no instrumento convocatório, observado o disposto no inciso XIV do art. 6º desta Lei; 
IV - elaboração de ata de julgamento do plano de comunicação publicitária e encaminhamento à comissão permanente ou especial, juntamente com as propostas, as planilhas com as pontuações e a justificativa escrita das razões que as fundamentaram em cada caso;  
V - análise individualizada e julgamento dos quesitos referentes às informações de que trata o art. 8º desta Lei, desclassificando-se as que desatenderem quaisquer das exigências legais ou estabelecidas no instrumento convocatório; 
VI - elaboração de ata de julgamento dos quesitos mencionados no inciso V deste artigo e encaminhamento à comissão permanente ou especial, juntamente com as propostas, as planilhas com as pontuações e a justificativa escrita das razões que as fundamentaram em cada caso; 
VII - realização de sessão pública para apuração do resultado geral das propostas técnicas, com os seguintes procedimentos: 
a) abertura dos invólucros com a via identificada do plano de comunicação publicitária; 
b) cotejo entre as vias identificadas e não identificadas do plano de comunicação publicitária, para identificação de sua autoria; 
c) elaboração de planilha geral com as pontuações atribuídas a cada um dos quesitos de cada proposta técnica; 
d) proclamação do resultado do julgamento geral da proposta técnica, registrando-se em ata as propostas desclassificadas e a ordem de classificação; 
VIII - publicação do resultado do julgamento da proposta técnica, com a indicação dos proponentes desclassificados e da ordem de classificação organizada pelo nome dos licitantes, abrindo-se prazo para interposição de recurso, conforme disposto na alínea b do inciso I do art. 109 da Lei nº  8.666, de 21 de junho de 1993; 
[...]
Por sua vez, assim dispõe o edital da licitação em apreço (peça 4, p. 22-23) :
20.4 Se as licitantes estiverem expressamente de acordo com as decisões tomadas pela Comissão Especial de Licitação na segunda sessão, serão adotados, nesta precisa ordem, os seguintes procedimentos: 
a) encaminhamento, pela Comissão Especial de Licitação à Subcomissão Técnica, de todos os Invólucros nº 2 (Plano de Comunicação Digital - Via Não Identificada) , acompanhados dos questionamentos relativos à Proposta Técnica, se for o caso, e das respectivas respostas, sem identificação de autoria; 
b) análise individualizada e julgamento, pela Subcomissão Técnica, dos conteúdos dos Invólucros nº 2 (Plano de Comunicação Digital - Via Não Identificada) , de acordo com os critérios especificados neste Edital; 
c) elaboração, pela Subcomissão Técnica, de ata de julgamento dos Invólucros nº 2 (Plano de Comunicação Digital - Via Não Identificada) e de planilha com as pontuações e justificativas das razões que as fundamentaram, e encaminhamento desses documentos à Comissão Especial de Licitação, na devolução dos Invólucros nº 2; 
[...]
f) elaboração, pela Subcomissão Técnica, de ata de julgamento dos Invólucros nº 4 (Capacidade de Atendimento e Relatos de Soluções de Comunicação Digital) e de planilha com as pontuações e justificativas das razões que as fundamentaram, e encaminhamento desses documentos à Comissão Especial de Licitação, na devolução dos Invólucros nº 4. 
[...]
20.4.2 As planilhas previstas nas alíneas 'c' e 'f' do subitem 20.4 conterão respectivamente a pontuação de cada membro da Subcomissão Técnica para cada subquesito do Plano de Comunicação Digital - Via Não Identificada e as pontuações, de cada membro, para os quesitos Capacidade de Atendimento e Relatos de Soluções de Comunicação Digital.
Depreende-se dos referidos dispositivos legais e editalícios, bem como dos princípios da motivação, da transparência e da ampla defesa, que cada julgador deveria apresentar justificativa própria para nota dada a cada subquesito do plano de comunicação publicitária apresentado por cada licitante. Porém, dado que as notas estão individualizadas e há justificava, ainda que única para as notas dadas a cada subquesito do plano apresentado por cada licitante, possibilitando que a representante apresente recurso para cada nota atribuída, e obtendo, dessa forma, as justificativas de cada julgador, conclui-se que se trata de falha meramente formal. 
Nesse esteio, a representante afirma que apenas por meio das justificativas individualizadas é que seria possível recorrer das notas atribuídas pela ST (peça 1, p.10) . Porém, como mencionado no parágrafo anterior e observado nas peças 5 a 9, as notas estão individualizadas, sendo plenamente possível que cada licitante apresente recurso contra as notas atribuídas em cada quesito, não merecendo prosperar o argumento de que a ausência das justificativas individualizadas a impediria de exercer o contraditório e ampla defesa.
Contudo, considerando que a melhor opção para dar cumprimento aos referidos dispositivos e princípios correlatos seja que as justificativas das notas a cada subquesito sejam dadas por cada membro da ST, será proposta ciência ao Ministério da Saúde acerca dessa impropriedade.
Em função do exposto, considera-se que há plausibilidade jurídica na alegação de irregularidade tratada nesse tópico.
I.3.2.  Violação do sigilo do julgamento das propostas técnicas.
Fundamento legal ou jurisprudencial: Lei 8.666/1993, art. 3º, § 3º	
Análise:
A representante alega ter havido violação do sigilo do julgamento das propostas técnicas, pois a ST encaminhou à Comissão Especial os julgamentos por via eletrônica, por meio da concessão de perfis no sistema eletrônico de processo - SEI. O representante alega ainda a revelação do resultado dos julgamentos foi apenas "pró-forma", porque a ata de julgamento foi enviada pela ST à Comissão Especial de Licitação antes da terceira sessão pública, em que seria realizado o cotejo entre as via não identificadas e as vias identificadas, como o objetivo de identificar os licitantes.
Nesse sentido, os argumentos da representante não merecem prosperar, tendo em vista que o procedimento de encaminhamento eletrônico dos documentos referentes ao julgamento das propostas técnicas por via eletrônica não é capaz de comprometer o sigilo das propostas nem a imparcialidade dos julgamentos, uma vez que a autoria de cada proposta ainda era desconhecida, pois foram utilizadas para os julgamentos as vias não identificadas, preservando-se, desse modo, o sigilo das propostas e a imparcialidade dos julgamentos.
Quanto à alegação de que a revelação dos resultados na terceira sessão pública ter sido apenas "pró-forma", pois a comissão especial já sabia o resultado dos julgamentos das propostas técnicas, não houve irregularidade neste ponto, uma vez que a Lei 12.232/2010, art. 11, inciso IV, assim dispõe:
elaboração de ata de julgamento do plano de comunicação publicitária e encaminhamento à comissão permanente ou especial, juntamente com as propostas, as planilhas com as pontuações e a justificativa escrita das razões que as fundamentaram em cada caso;
De forma semelhante dispõe o edital (peça 4, p. 23 - itálicos apostos na transcrição) :
			Terceira Sessão 
20.5 	Após receber as atas de julgamento das Propostas Técnicas constantes dos Invólucros nº 2 e nº 4, respectivas planilhas de julgamento e demais documentos elaborados pela Subcomissão Técnica, a Comissão Especial de Licitação convocará as licitantes, na forma do item 18, para participar da terceira sessão pública, com a seguinte pauta básica: 
a) identificar os representantes das licitantes presentes e colher suas assinaturas na lista de presença; 
b) abrir os Invólucros nº 3 das licitantes habilitadas; 
c) cotejar os documentos constantes dos Invólucros nº 3 (Plano de Comunicação Digital - Via Identificada) das licitantes habilitadas, com os conteúdos dos Invólucros nº 2 (Plano de Comunicação Digital - Via Não Identificada) , para identificação de autoria; 
d) elaborar planilha geral com as pontuações atribuídas a cada quesito de cada Proposta Técnica das licitantes habilitadas, desconsiderando eventuais pontuações das Vias Não Identificadas do Plano de Comunicação Digital que não obtiveram correspondência com as Vias Identificadas das licitantes habilitadas; 
e) proclamar o resultado final do julgamento das Propostas Técnicas;
[...]
Logo, percebe-se que é dever da ST encaminhar à comissão especial a ata de julgamento, juntamente com as propostas e planilhas com as pontuações à comissão especial antes de sua divulgação em sessão pública. O referido diploma legal não exige que o encaminhamento seja de forma presencial, muito menos que deva ocorrer no dia da terceira sessão pública, quando será realizado o cotejamento entre as vias identificadas e não identificadas.
Dessa forma, conclui-se pela improcedência dessa alegação de irregularidade.
CONCLUSÃO
Diante do exposto, propõe-se o conhecimento da representação, satisfeitos os requisitos de admissibilidade constantes no art. 113, § 1º, da Lei 8.666/1993, c/c os arts. 235 e 237, VII, do Regimento Interno/TCU, e no art. 103, § 1º, da Resolução - TCU 259/2014.
Além disso, com relação aos pressupostos para a eventual adoção de medida cautelar, verifica-se que, embora presente o perigo da demora, inconclusiva a análise sobre o perigo da demora reverso e presente a plausibilidade jurídica parcial das alegações do representante, considera-se que a impropriedade cometida pela Unidade Jurisdicionada enseja tão somente a proposta de ciência ao órgão licitante, podendo se dar continuidade ao certame licitatório.
Quanto aos indícios de irregularidades, os elementos constantes dos autos permitem concluir que, apesar de haver plausibilidade parcial nas alegações trazidas pelo representante, propõe-se, desde já, a avaliação quanto ao mérito da presente representação como parcialmente procedente, motivo pelo qual será proposto a ciência ao órgão da impropriedade detectada.
Por fim, diante dos encaminhamentos propostos, entende-se que não haverá impacto relevante na unidade jurisdicionada e/ou na sociedade.
INFORMAÇÕES ADICIONAIS
Não houve pedido de ingresso aos autos por parte do representante. 
Não houve pedido de vista e/ou cópia por parte do representante.
Não houve pedido de sustentação oral por parte do representante. 
Há o processo conexo TC Processo 028.938/2022-4, cujo relator é o Ministro Vital do Rêgo, noticiando possíveis irregularidades no certame analisado. O referido processo trata de representação, em que o representante alega que haveria falha no planejamento do certame por sobreposição de objetos e que não teria havido a devida motivação na escolha do critério de "melhor técnica".
Na última instrução (peça 28) é proposto o conhecimento da representação, indeferimento da medida cautelar solicitada e, no mérito, considerar a representação improcedente. Há, ainda, pronunciamento da Unidade Técnica concordando com essa proposta, não tendo esta Corte de Contas ainda se pronunciado.
PROPOSTA DE ENCAMINHAMENTO
Em virtude do exposto, propõe-se:
2.1. conhecer da representação, satisfeitos os requisitos de admissibilidade constantes no art. 113, § 1º, da Lei 8.666/1993, c/c os arts. 235 e 237, VII, do Regimento Interno deste Tribunal, e no art. 103, § 1º, da Resolução - TCU 259/2014;
2.2. no mérito, considerar a presente representação parcialmente procedente;
2.3. indeferir o pedido de concessão de medida cautelar formulado pelo representante, tendo em vista a inexistência dos elementos necessários para sua adoção; 
2.4. dar ciência ao Ministério da Saúde, com fundamento no art. 9º, inciso I, da Resolução - TCU 315/2020, sobre as seguintes impropriedades/falhas, identificadas na Concorrência 1/2022, para que sejam adotadas medidas internas com vistas à prevenção de outras ocorrências semelhantes:	
ausência de justificativa individualizada de cada membro da Subcomissão Técnica para a nota dada a cada subquesito da proposta técnica apresentada por cada licitante, em ofensa ao disposto no art. 11, § 4º, incisos III e V, da Lei 12.232/2010	, bem como aos princípios da motivação, da transparência e da ampla defesa;
2.5. informar ao Ministério da Saúde e ao representante do acórdão que vier a ser proferido, destacando que o relatório e o voto que fundamentam a deliberação ora encaminhada, caso existentes, podem ser acessados por meio do endereço eletrônico www.tcu.gov.br/acordaos; e
2.6. arquivar os presentes autos, nos termos art. 169, VI, do Regimento Interno/TCU.
É o Relatório.

Karenina Kanavati Lasmar (4369/OAB-AM), representando Agencia de Interatividade e Marketing Ltda.

Não atuou.

REPRESENTAÇÃO COM PEDIDO DE CAUTELAR. CONTRATAÇÃO DE SERVIÇOS DE PUBLICIDADE. LEI 12.232/2010. EXIGÊNCIA DE ANÁLISE INDIVIDUALIZADA E JULGAMENTO DE PLANOS DE COMUNICAÇÃO E QUESITOS TÉCNICOS. CONHECIMENTO. IMPROCEDÊNCIA. ARQUIVAMENTO.

REPRESENTAÇÃO (REPR)

Unidade de Auditoria Especializada em Contratações (AudContratações).

Trata-se de representação acerca de supostas irregularidades em licitação na modalidade concorrência, sob a responsabilidade de Gabinete do Ministro da Saúde, tendo como objetivo a contratação de empresas prestadoras de serviços de comunicação digital.
2.	Em suma, a representante alega que teria havido violação do sigilo do julgamento, em função do uso de meio eletrônico para troca de informações entre a Comissão Especial de Licitação e a Subcomissão Técnica, bem como ausência de justificativas individualizadas para o julgamento de cada um dos membros da referida subcomissão, em suposta desconformidade ao disposto no art. 11, § 4º, incisos III, IV, V e VI, da Lei 12.232/2010.
3.	Nos termos do exame procedido pela unidade instrutiva e registrado no relatório precedente, a representação deve ser conhecida, por estarem presentes os requisitos de admissibilidade constantes no art. 113, § 1º, da Lei 8.666/1993; c/c os arts. 235 e 237, VII, do Regimento Interno/TCU; e no art. 103, § 1º, da Resolução - TCU 259/2014.
4.	Registro que a representante requereu a concessão de medida cautelar com vistas à suspensão imediata do processamento do certame, em face da suposição de eventual dano irreversível ao erário em função das alegadas irregularidades. No entanto, considerando a suficiência das informações trazidas aos autos pelas partes, passo diretamente à análise do mérito da matéria.
5.	No que tange à suposta violação do sigilo do julgamento das propostas técnicas, registro minha concordância com a análise da unidade técnica desta Corte e concluo pela improcedência das alegações da representante, incorporando o inteiro teor da seção I.3.2 do relatório precedente como minhas razões de decidir.
6.	Quanto à suposta ausência de justificativas individualizadas para o julgamento das propostas técnicas, entretanto, deixo de seguir o entendimento da unidade instrutiva, pelos motivos que passo a expor.
7.	Em síntese, a representante argumenta que o procedimento adotado pela Subcomissão Técnica que analisou os planos de comunicação publicitária teria sido irregular, uma vez que o julgamento dos quesitos teria sido feito de forma colegiada, mediante consenso entre os membros sobre as notas atribuídas a cada quesito e respectivas justificativas, enquanto a Lei 12.232/2010 e o edital do certame exigiriam que cada julgador atribuísse, de forma individual, notas e justificativas próprias a tais quesitos.
8.	Tal entendimento, a meu ver, revela-se totalmente equivocado e não encontra amparo nos procedimentos descritos no edital da licitação e muito menos no que determina o §4º do art. 11 da Lei 12.232/2010, cujo conteúdo passo a transcrever, com os destaques pertinentes:
§ 4º O processamento e o julgamento da licitação obedecerão ao seguinte procedimento: 
I - abertura dos 2 (dois) invólucros com a via não identificada do plano de comunicação e com as informações de que trata o art. 8º desta Lei, em sessão pública, pela comissão permanente ou especial; 
II - encaminhamento das propostas técnicas à subcomissão técnica para análise e julgamento; 
III - análise individualizada e julgamento do plano de comunicação publicitária, desclassificando-se as que desatenderem as exigências legais ou estabelecidas no instrumento convocatório, observado o disposto no inciso XIV do art. 6º desta Lei; 
IV - elaboração de ata de julgamento do plano de comunicação publicitária e encaminhamento à comissão permanente ou especial, juntamente com as propostas, as planilhas com as pontuações e a justificativa escrita das razões que as fundamentaram em cada caso;  
V - análise individualizada e julgamento dos quesitos referentes às informações de que trata o art. 8º desta Lei, desclassificando-se as que desatenderem quaisquer das exigências legais ou estabelecidas no instrumento convocatório; 
VI - elaboração de ata de julgamento dos quesitos mencionados no inciso V deste artigo e encaminhamento à comissão permanente ou especial, juntamente com as propostas, as planilhas com as pontuações e a justificativa escrita das razões que as fundamentaram em cada caso; 
VII - realização de sessão pública para apuração do resultado geral das propostas técnicas, com os seguintes procedimentos: 
a) abertura dos invólucros com a via identificada do plano de comunicação publicitária; 
b) cotejo entre as vias identificadas e não identificadas do plano de comunicação publicitária, para identificação de sua autoria; 
c) elaboração de planilha geral com as pontuações atribuídas a cada um dos quesitos de cada proposta técnica; 
d) proclamação do resultado do julgamento geral da proposta técnica, registrando-se em ata as propostas desclassificadas e a ordem de classificação; 
VIII - publicação do resultado do julgamento da proposta técnica, com a indicação dos proponentes desclassificados e da ordem de classificação organizada pelo nome dos licitantes, abrindo-se prazo para interposição de recurso, conforme disposto na alínea b do inciso I do art. 109 da Lei nº  8.666, de 21 de junho de 1993; 
[...]
9.	Resta evidente, da análise dos trechos destacados, que a legislação determina que os planos de comunicação publicitária apresentados pelas licitantes sejam analisados e julgados de forma individualizada (inciso III) , com o registro das justificativas pelas pontuações atribuídas (inciso IV) ao plano de cada licitante, não sendo admissível, portanto, procedimentos que apenas classifiquem tais documentos com base em critérios subjetivos ou não transparentes.
10.	De igual modo, nota-se que os quesitos destinados a avaliar a capacidade de atendimento das proponentes e o nível dos trabalhos por elas realizados para seus clientes (inciso V) devem ser julgados de forma individualizada, com as respectivas justificativas registradas por escrito (inciso VI) , de modo a assegurar o julgamento objetivo da capacidade técnica das licitantes.
11.	A eventual ausência da atribuição de pontuação individualizada para cada um dos critérios previstos no edital, portanto, ou das respectivas justificativas, estaria em desacordo com o que determina a Lei 12.232/2010 em seu art. 11. 
12.	Tal entendimento foi, inclusive, positivado de forma expressa por este Tribunal por intermédio do Acórdão 2813/2017-TCU-Plenário, de minha relatoria, cujo item 9.5 trouxe a seguinte redação: "... a ausência de justificativa escrita acerca das pontuações e das razões que as fundamentam em cada caso, nos procedimentos licitatórios para oferta de serviços de publicidade, afronta o que dispõe o art. 11, § 4º, inciso IV, da Lei 12.232/2010". 
13.	Outrossim, importa ressaltar que a Lei em comento não prevê em qualquer de seus dispositivos que cada membro da Subcomissão Técnica deva atribuir pontuações ou justificativas individuais, pessoais, para os quesitos sob avaliação. Quem avalia as propostas das licitantes, quanto à adequação dos planos de comunicação publicitária e aos requisitos de capacidade técnica, é a subcomissão, enquanto órgão de julgamento, e não cada membro individualmente.
14.	Com base no exposto, contrariamente ao que propôs a unidade instrutiva, entendo que não houve qualquer falha no procedimento adotado para julgamento individualizado dos planos de comunicação e dos quesitos técnicos das propostas no certame sob análise, motivo pelo qual concluo pela improcedência das alegações da representante também em relação a esse ponto.
15.	Assim, considerando que não existe plausibilidade jurídica nas alegações trazidas pela representante, a presente representação deve ser considerada improcedente, com o consequente arquivamento dos autos, bem como deve ser indeferida a concessão da medida cautelar ora pleiteada, ante a inexistência dos elementos necessários para sua adoção.
Ante o exposto, VOTO por que o Tribunal aprove o Acórdão que ora submeto à apreciação deste Colegiado.
TCU, Sala das Sessões, em 19 de abril de 2023.
AROLDO CEDRAZ 
Relator